【裁判字號】    93,簡上,717
【裁判日期】    950320
【裁判案由】    續行租約
【裁判全文】
臺灣臺北地方法院民事判決             93年度簡上字第717號
上  訴  人  丙○○
                      3號
訴訟代理人  張政衡律師
被上訴人    庚○○○○業股份有限公司
法定代理人  乙○○
被上訴人    甲○○
            丁○○
            己○○    台北市○○路○段29巷4弄7號2樓
上  一  人
訴訟代理人  戊○○
上列上列當事人間請求續行租約事件，上訴人對於中華民國九十
三年九月三十日本院臺北簡易庭九十二年度北簡字第一二五八一
號第一審判決提起上訴，本院於中華民國九十五年三月六日言詞
辯論終結，判決如下：
    主  文
上訴駁回。
第二審訴訟費用由上訴人負擔。
    事實及理由
壹、程序方面：本件被上訴人庚○○○○業股份有限公司（下簡
    稱福澤農林公司）、丁○○經合法通知，未於言詞辯論期日
    到場，核無民事訴訟法第386條所列各款情形，爰依上訴人
    之聲請，由其一造辯論而為判決。
貳、實體方面：
一、上訴人起訴主張：
（一）臺東縣太麻里知本山4至7區及太麻里區未登錄之國造林地
      係由臺東縣政府代為管理，被上訴人福澤農林公司於71年
      6月1日向臺東縣政府承租上開臺東縣太麻里知本山4至7區
      及太麻里區共計2022.4502公頃林地造林，租期至74年5月
      31日止，繼又續租至83年5月31日，嗣於83年5月31日租期
      屆滿時，被上訴人福澤農林公司仍續租其中約50公頃，其
      餘部分之租賃權則讓與其員工或股東自行向臺東縣政府辦
      理承租，並以（83）福林字第628號函臺東縣政府表示願
      將承租地除續租部分外，其餘土地之承租權，按原撫管情
      形轉讓與各撫管人。因被上訴人福澤農林公司於74年8月
      15 日與被上訴人丁○○訂立承諾書，將上揭租地中之200
      公頃，由其所屬金針山（知本）農場名義與被上訴人丁○○合作造林，被上訴人丁○○及其後手遂取得自行向臺東
      縣政府申請承租其所使用土地之權。
（二）被上訴人丁○○於80年7月5日、9月10日將其與被上訴人
      福澤農林公司上開造林土地第7號地中之10公頃與被上訴
      人己○○訂立承諾書，提供被上訴人己○○開發造林，並
      約定山坡地依土地可利用限度表再行重測規劃時，被上訴
      人己○○取得第一優先承租權，放領時亦同，得由被上訴
      人丁○○負責辦理之，被上訴人己○○依上開承諾書及被
      上訴人福澤農林公司致臺東縣政府之函取得向臺東縣政府
      承租該7號土地中所使用部分造林地之權。而被上訴人己○○先於85年2月26日將上項自被上訴人丁○○取得之土
      地使用權及得向臺東縣政府承租土地之權向上訴人設定抵
      押借款借款新臺幣（下同）6,540,000元；復於86年2月21
      日與上訴人訂土地使用權利及地上物轉讓契約書，將上開
      權利轉讓予上訴人，雙方並約定該土地及股份轉讓有關手
      續，被上訴人丁○○並承諾代為辦理，且為該契約見證人
      。又7號地於83年總面積原為33.445123公頃，於88年清理
      分割為7、7-1至7-13 等地號，共計十四筆，上訴人使用
      部分經分割後為7-2地號，面積8.640147公頃，因而上訴
      人承前手之權利而輾轉取得向臺東縣政府承租之權，被上
      訴人丁○○、己○○則有協助被上訴人福澤農林公司同意
      上訴人向臺東縣政府承租之義務。
（三）被上訴人福澤農林公司83年10月21日與被上訴人己○○訂
      立撫管契約，將其向臺東縣政府承租之第74號地中之25公
      頃交由被上訴人己○○撫管，並約定撫管地如辦理放租時
      ，由撫管戶自行辦理，如需被上訴人福澤農林公司配合時
      ，無異議給予配合，從而被上訴人己○○取得向臺東縣政
      府承租之權。又被上訴人己○○於86年2月21日將上項權
      利讓與上訴人，上訴人因而取得向臺東縣政府承租之權，
      被上訴人己○○則有協助被上訴人福澤農林公司同意上訴
      人向臺東縣政府承租之義務。
（四）又上訴人請求之臺東縣金峰鄉○○段4-1號地部分係被上
      訴人己○○取自被上訴人丁○○交付其造林之7號地之一
      部分，被上訴人己○○於86年2月21日將上開權利轉讓予
      上訴人，雙方並約定該土地及股份轉讓有關手續，被上訴
      人丁○○並承諾代為辦理，且為該契約見證人。臺東縣政
      府於88年清理時，由被上訴人福澤農林公司與上訴人到場
      指界測量，登記使用人為上訴人，嗣後因被上訴人丁○○
      偽造上訴人之使用人拋棄書，向臺東縣政府表示拋棄，臺
      東縣政府竟疏於查明，而將上訴人為現使用人之登記塗銷
      ，被上訴人甲○○並以其名義向臺東縣政府辦理承租，惟
      上訴人原為現使用人之登載係被被上訴人丁○○偽造文書
      而塗銷，該項塗銷並非合法，應屬無效，被上訴人甲○○
      所為之承租行為自屬無可維持，因臺東縣政府就該土地之
      承租人為被上訴人甲○○，上訴人如向臺東縣政府辦理承
      租，依該府之規定，需得原承租人之同意，故本件被告上
      訴人甲○○有同意上訴人向臺東縣政府承租之義務。
（五）被上訴人甲○○於83年6月26與被上訴人丁○○訂定合作
      農場協議書，以其向被上訴人福澤農林公司取得使用權之
      臺東縣金鋒鄉○○段第5號、第6號及第83號地共三筆土地
      與被上訴人丁○○合作經農場，依該協議書內容所載，被
      上訴人丁○○交付10,000,000元予被上訴人甲○○，其中
      5,000,000 元支付被上訴人福澤農林公司，作為被上訴人
      甲○○原與被上訴人福澤農林公司所定之權利合約尾款，
      而被上訴人丁○○、己○○則各持股份10%，被上訴人己○○雖非該契約當事人而為見證人，但確與被上訴人丁○○有相同之權利，則被上訴人福澤農林公司於83年6月28
      日（83）福林字第628號函之意旨，被上訴人甲○○可取
      得自行自行向臺東縣政府承租之權，被上訴人福澤農林公
      司並有協助辦理之義務，被上訴人甲○○將其權利讓與上
      訴人，上訴人亦因而取得自行向臺東縣政府承租之權，並
      得請求被上訴人福澤農林公司協助辦理，被上訴人甲○○
      、丁○○、己○○自有協同被上訴人福澤農林公司同意上
      訴人向臺東縣政府承租之義務。
（六）然上訴人向臺東縣政府辦理承租手續，臺東縣政府以依據
      前臺灣省國有林事業出租造林地管理辦法第20條規定，上
      訴人必須取得原承租人即被上訴人福澤農林公司同意書。
      而無論被上訴人福澤農林公司與被上訴人丁○○、被上訴
      人丁○○與被上訴人己○○、被上訴人己○○與上訴人間
      所訂立之契約中，均就續租或拋棄權利有明文約定，是被
      上訴人福澤農林公司、丁○○、己○○本於各契約之約定
      ，均有協助上訴人向臺東縣政府辦理續租土地之義務，退
      步言之，被上訴人己○○、丁○○及甲○○既怠於請求被
      上訴人福澤農林公司出具同意書以協助上訴人辦理續租事
      宜，上訴人自得類推民法第242條之規定，或本於同一法
      理，請求被上訴人福澤農林公司就系爭土地出具同意書以
      向臺東縣政府辦理續租，為此上訴人基於合法轉讓得來之
      承租權，提起本訴。
（七）原審為被上訴人勝訴判決而駁回上訴人原審之訴，上訴人
      則於本院為：(一)原判決廢棄。（二）被上訴人己○○、
      丁○○應協同被上訴人福澤農林公司同意上訴人向臺東縣
      政府承租該府代管之臺東縣金鋒鄉○○段七之二號造林地
      。（三）被上訴人博瀚榶應協同被上訴人福澤農林公司同
      意上訴人向臺東縣政府承租該府代管之臺東縣金峰鄉○○
      段七十四號造林地。（四）被上訴人甲○○應同意上訴人
      向臺東縣政府承租該府代管之臺東縣金峰鄉○○段四之一
      號造林地。（五）被上訴人己○○、丁○○、甲○○應協
      同被上訴人福澤農林公司同意上訴人向臺東縣政府承租該
      府代管之臺東縣金峰鄉○○段八十三號、八十三之一號造
      林地。
二、被上訴人福澤農林公司、甲○○則以下列辯詞資為抗辯：
（一）上訴人所爭執之臺東縣金峰鄉○○段7-2、83及83-1地號
      土地，被上訴人甲○○及福澤農林公司已依據與被上訴人
      丁○○之協議書內容，同意轉讓予其指定之人。
（二）被上訴人甲○○或福澤農林公司從未將金山段4-1號土地
      同意轉讓予他人（包括上訴人或被上訴人丁○○及己○○
      ）；且被上訴人丁○○與己○○亦指稱從未交付4-1號土
      地予上訴人。上訴人一再指稱金山段4-1地號土地，係自
      原7號地分割出來。事實上，4-1地號係於88年清理時，由
      原4號地中分割而出。
（三）原金山段74地號土地，亦於88年分割為74、74-1至74-32
      共32筆土地。原金山段74土地面積為64公頃，分割後為現
      74 地號為5.3公頃。而現74地號之土地係福澤農林公司場
      員林秋雲之造林撫管土地，被上訴人甲○○及福澤農林公
      司從未將這5.3公頃土地交付丁○○、己○○或上訴人等
      人使用或管理。
（四）本件是被上訴人己○○、丁○○與上訴人之關係，與被上
      訴人福澤農林公司、甲○○沒有直接對價關係。
（五）並聲請：請求駁回上訴。
三、被上訴人己○○則以下列辯詞資為抗辯：
（一）被上訴人己○○原欠上訴人2,000,000多元，在約定時間
      內未償還，雙方同意以己○○所持有分配到之土地權利15
      公頃，移轉給上訴人或其指定人充抵債金。88年清理測量
      ，應分配給己○○之土地，經福澤農林公司認定無重疊及
      糾紛之測定地號，臺東縣金峰鄉○○段第74-23、74-26、
      406-2地號，依己○○要求過名給上訴人指定人即高麗卿
      名下，且早已完成過名手續取得租約權。該土地權利係由
      被上訴人丁○○與己○○簽訂合約面積內分割出來，轉給
      上訴人以充抵債務。
（二）己○○向上訴人所購買之20公頃土地權利，因上訴人始終
      無法提出合法土地權利來源證明，而己○○也無法付3,00
      0,000元給上訴人。故上訴人暫時登記的地號，己○○並
      無義務協助辦理移轉。
（三）並聲請：請求駁回上訴。
四、被上訴人丁○○未於言詞辯論期日到庭，惟據其書狀則以下
    列辯詞資為抗辯：
（一）被上訴人己○○向上訴人借款2,000,000多元，加上利息
      ，在約定時間內以3,000,000元計算清還；若未能清還，
      雙方同意以己○○所持有的土地權利內15公頃過名給上訴
      人以抵償3,000,000元債務。目前這15公頃土地已過名在
      上訴人所指定人即高麗卿名下，並取得租約權，其地號為
      臺東縣金峰鄉○○段第74-23、74-26、406-2地號。故己○○之借貸已清還，丁○○也依約將己○○付過錢的土地
      權利依照己○○之指示過名給指定人即高麗卿。另被上訴
      人己○○以總價3, 000,000元跟上訴人買20公頃之土地權
      利，但因沒錢付給上訴人所以還給伊，而上訴人也沒錢付
      給被上訴人丁○○，故上訴人應將暫登記於上訴人名下之
      臺東縣金峰鄉○○段第7-2、83、83-1地號土地即歸還給
      被上訴人丁○○。至於上訴人另外自行登記之臺東縣金峰
      鄉○○段第74、4-1地號土地，非屬被上訴人丁○○之權
      利地。其餘己○○向丁○○購買並已付錢之土地權利，均
      已依照己○○要求過名於指定人名下，並取得合法租約權
      。故被上訴人丁○○寫給被上訴人己○○的任何合約，及
      丁○○要求被上訴人福澤農林公司所開給己○○之任何證
      明文件都必須繳還給丁○○或自動作廢。
（二）被上訴人丁○○並未欠上訴人錢，而將部份土地權利抵給
      上訴人做債權之用，上訴人也沒有拿錢向被上訴人丁○○
      購買土地權利，所以丁○○並無義務協助上訴人，轉向福
      澤農林公司取得同意書，而將土地權利交給上訴人。
（三）關於上訴人主張被上訴人丁○○偽造上訴人拋棄換名聲請
      書，此實係經上訴人簽名蓋手印同意。印章是由被上訴人
      己○○向其他人收齊後，一起交給被上訴人丁○○統一辦
      理。另根據臺東縣政府（88）府農林字第040019號，清理
      測量時福澤農林公司需派人會同辦理，但這些地號福澤農
      林公司並未派人會同測量。雖上訴人自己登記測量並登記
      於清冊上，但清理複丈分割清冊記載使用人名冊，並非放
      租清冊，僅係擬辦理放租時供參考。
（四）續租移轉依法規必須取得原承租人之同意書始得辦理，臺
      東縣政府並於93年11月29日發文給上訴人，請伊於10天內
      取得原承租人同意書辦理。因上訴人無法在時間內提出秦
      友道或其他人交付給他的原承租人福澤農林公司合法的權
      利來源證明文件正本，故臺東縣政府通知福澤農林公司於
      93 年12月31日前盡速依照規定辦理續租移轉，超過時間
      將移還國有財產局，且案件金山段4-1號土地，臺東縣政
      府早已放租，新承租人亦業已取得國有財產局換發之租約
      。綜上，上訴人並無權利要求被上訴人丁○○協同向被上
      訴人福澤農林公司取得任何一筆土地承租權。
（五）並聲明：請求駁回上訴。
五、得心證之理由：
（一）上訴人主張被上訴人己○○、丁○○應協同被上訴人福澤
      農林公司同意上訴人向臺東縣政府承租該府代管之臺東縣
      金鋒鄉○○段七之二號造林地；被上訴人博瀚榶應協同被
      上訴人福澤農林公司同意上訴人向臺東縣政府承租該府代
      管之臺東縣金峰鄉○○段七十四號造林地；被上訴人甲○○應同意上訴人向臺東縣政府承租該府代管之臺東縣金峰
      鄉○○段四之一號造林地；被上訴人己○○、丁○○、甲○○應協同被上訴人福澤農林公司同意上訴人向臺東縣政
      府承租該府代管之臺東縣金峰鄉○○段八十三號、八十三
      之一號造林地云云，被上訴人則分別以上開辯詞資為抗辯
      。故本件爭執點在於被上訴人是否有義務協同或同意上訴
      人向臺東縣政府承租系爭造林地？
（二）查與被上訴人福澤農林公司簽訂撫管契約耕作土地造林者
      ，得於契約期滿後，與被上訴人聯名向臺東縣政府聲請將
      所撫管土地之承租人由被上訴人福澤農林公司變更為前與
      被上訴人福澤農林公司訂約而實際經營土地者等情，業據
      上訴人提出臺灣臺東地方法院臺東簡易庭89年度東簡字第
      293號民事判決影本為證，並為被上訴人所不爭執，應認
      為真正。
（三）上訴人主張臺東縣金鋒鄉○○段七之二號造林地部分：查
      被上訴人福澤農林公司於74年8月15日與被上訴人丁○○
      所簽訂承諾書係記載：「茲庚○○○○業股份有限公司所
      屬金針山（知本）農場願意與丁○○合作造林貳佰公頃，
      至於造林樹種必須依政府規定之樹種及農場經營計劃書行
      之，．．．．另訂協議書合作之，特此承諾」（見原審臺
      灣臺東地方法院92年度東簡字第90號卷＜下簡稱臺東卷＞
      第15頁），可見被上訴人福澤農林公司與丁○○就本件土
      地係採合作造林方式，至合作細節須依協議書定之。又查
      觀之被上訴人甲○○代表被上訴人福澤農林公司於83年6
      月26日與被上訴人丁○○簽訂之合作農場協議書則記載：
      「．．．甲方（指甲○○）同意乙方（指丁○○）『撫管
      』原先已開發之台東縣金峰鄉○○段．．．及柒號地中已
      開墾之部分，甲方並須開立撫管契約書以為憑證，乙方同
      意補償甲方新臺幣壹仟萬圓整做為甲方權利拋棄金，惟該
      款項由乙方交付原福澤公司買賣尾款新台幣佰柒拾萬圓之
      權利合約書．．．．乙方同意於協議書簽訂完成時即日起
      將用地無條件交予甲方規劃開發使用．．」（見臺東卷第
      28頁），可知被上訴人丁○○與被上訴人福澤農林公司間
      成立撫管契約，則依上開 (二)之認定，自得與被上訴人
      農林福澤公司聯名向臺東縣政府變更承租人。再查被上訴
      人丁○○於80年7月5日、80年9月10日將上開七號土地中
      之十公頃與被上訴人己○○簽訂承諾書，提供被上訴人己○○開發造林，並約定山坡地依土地可利用限度表再行重
      測規劃時，被上訴人己○○取得第一優先承租權，此有上
      訴人提出之承諾書影本為證（見臺東卷第16至21頁），可
      知被上訴人丁○○已將上開土地承租權讓與被上訴人己○○，從而上訴人與被上訴人己○○於86年2月21日簽訂土
      地使用權利及地上物轉讓契約書（見臺東卷第34至37頁）
      轉讓上開土地之承租權及股權後，上訴人並以本件起訴後
      為債權讓與通知被上訴人（見本院卷 (一)第165頁），則
      依債權讓與規定，該承租權即存於上訴人與被上訴人福澤
      農林公司間，上訴人即得逕請求被上訴人福澤農林公司同
      意上訴人變更承租人名義，並毋庸被上訴人丁○○、己○○協同辦理，況被上訴人福澤農林公司業於本院稱已依據
      與丁○○之協議書內容，同意轉讓系爭土地予上訴人指定
      之人士等語，並提出被上訴人福澤農林公司93年12月15日
      （93）福林字第1215號函影本為據（見本院卷（一）第76
      頁），復為上訴人所不爭執真正，雖上訴人另以因本件訴
      訟，故台東縣政府未同意云云，然被上訴人福澤農林公司
      既已依約為同意之意思表示，則無論台東縣政府是否同意
      ，顯非上訴人福澤農林公司之契約履行之義務，故上訴人
      主張被上訴人己○○、丁○○應協同被上訴人福澤農林公
      司同意上訴人向臺東縣政府承租該府代管之臺東縣金鋒鄉
      ○○段七之二號造林地部分，顯屬無據與無權利保護必要
      ，應無理由。
（四）上訴人主張被上訴人博瀚榶應協同被上訴人福澤農林公司
      同意上訴人向臺東縣政府承租該府代管之臺東縣金峰鄉○○段七十四號造林地部分：查被上訴人福澤農林公司於83
      年10月21日與被上訴人己○○訂立撫管契約，將被上訴人
      福澤農林公司向臺東縣政府承租之臺東縣金峰鄉○○段第
      七十四地號中二十五公頃交由己○○撫管，之後撫管地政
      府如辦理放租時，由撫管戶自行辦理，如需被上訴人福澤
      農林公司配合，將無異議配合等情，固據上訴人提出撫管
      股份契約書影本為憑（見臺東卷第29頁），又查上訴人復
      與被上訴人己○○於86年2月21日簽訂土地使用權利及地
      上物轉讓契約書（見臺東卷第34至37頁）轉讓上開七十四
      地號內耕作二十五公頃中十四公頃土地之承租權及股權，
      上訴人並以本件起訴後為債權讓與通知被上訴人，則依債
      權讓與規定，該承租權即存於上訴人與被上訴人福澤農林
      公司間，上訴人即得逕請求被上訴人福澤農林公司同意上
      訴人變更承租人名義，並毋庸被上訴人己○○協同辦理，
      ，再者，上訴人福澤農林公司辯稱原金山段74地號土地，
      亦於88年分割為七十四、七十四之一至七十四之三十二
      共32筆土地。原金山段七十四土地面積為64公頃，分割後
      為現七十四地號為5.3公頃。而現七十四地號之土地係福
      澤農林公司場員林秋雲之造林撫管土地，被上訴人甲○○
      及福澤農林公司從未將這5.3公頃土地交付丁○○、己○○或上訴人等人使用或管理等語，並已提出土地登記謄本
      為證，故上訴人雖提出被上訴人己○○出具之證明書，欲
      證明現七十四地號土地為上開撫管契約中之土地，惟尚不
      足採，從而上訴人此部分主張，即屬無據。
（五）上訴人主張被上訴人甲○○應同意上訴人向臺東縣政府承
      租該府代管之臺東縣金峰鄉○○段四之一號造林地部分：
      上訴人主張上開四之一土地係被上訴人己○○取自被上訴
      人丁○○交付其造林地之七地號之一部分云云，惟為被上
      訴人甲○○所否認，且縱然係被上訴人丁○○偽造上訴人
      之使用人拋棄書屬實，致臺東縣政府疏於注意，將四之一
      土地交付被上訴人甲○○承租，惟此至多係臺東縣政府就
      同一筆土地重複出租，對上訴人是否有損害賠償責任問題
      而已，不因此即認定臺東縣政府與被上訴人甲○○間之租
      賃契約關係無效，被上訴人甲○○與上訴人分別與臺東縣
      政府間所存在之債權契約，地位相等，並無優先之分，況
      被上訴人甲○○與上訴人間並無任何契約關係，上訴人自
      無權利請求被上訴人甲○○應同意上訴人向臺東縣政府承
      租該府代管之臺東縣金峰鄉○○段四之一號造林地，故上
      訴人此部分之主張，亦無可採。
（六）上訴人主張被上訴人己○○、丁○○、甲○○應協同被上
      訴人福澤農林公司同意上訴人向臺東縣政府承租該府代管
      之臺東縣金峰鄉○○段八十三號、八十三之一號造林地部
      分：依被上訴人甲○○代表被上訴人福澤農林公司於83年
      6 月26日與被上訴人丁○○簽訂之合作農場協議書則記載
      ：「．．．甲方（指甲○○）同意乙方（指丁○○）撫管
      原先已開發之台東縣金峰鄉○○段．．．．捌拾參地號地
      中參公頃之三清宮預定地，甲方並須開立撫管契約書以為
      憑證，乙方同意補償甲方新臺幣壹仟萬圓整做為甲方權利
      拋棄金，惟該款項由乙方交付原福澤公司買賣尾款新台幣
      佰柒拾萬圓之權利合約書．．．．乙方同意於協議書簽訂
      完成時即日起將用地無條件交予甲方規劃開發使用．．」
      （見臺東卷第28頁），則同前所述，被上訴人丁○○與福
      澤農林公司間成立撫管契約，依上開 (二)之認定，被上
      訴人丁○○固得與被上訴人農林福澤公司聯名向臺東縣政
      府變更承租人。惟查被上訴人己○○在上開合作農場協議
      書僅為見證人，然上訴人與被上訴人己○○於86年2月21
      日簽訂土地使用權利及地上物轉讓契約書（見臺東卷第34
      至37頁）中，卻約定在上開合作農場協議書有關八十三地
      號地土地部分，被上訴人己○○持股百分之十，並將所持
      股之百分之六十轉讓上訴人，被上訴人己○○是否有權得
      以轉讓上開土地之承租權及股權，已有可疑，況上開轉讓
      行為縱屬有效，則在上訴人本件起訴後為債權讓與通知被
      上訴人後，依債權讓與規定，該承租權亦存在於上訴人與
      被上訴人福澤農林公司間而已，上訴人自得逕請求被上訴
      人福澤農林公司同意上訴人變更承租人名義，並毋庸被上
      訴人甲○○、丁○○、己○○協同辦理，況被上訴人福澤
      農林公司業於本院提出書狀稱已依據與丁○○之協議書內
      容，同意轉讓系爭土地予上訴人指定之人士等語，並提出
      被上訴人福澤農林公司93年12月15日（93）福林字第1215
      號函影本為據（見本院卷（一）第76頁），並為上訴人所
      不爭執真正，雖上訴人另以因本件訴訟，故台東縣政府未
      同意云云，然被上訴人福澤農林公司既已依約為同意之意
      思表示，則無論台東縣政府是否同意，顯非上訴人福澤農
      林公司之契約履行之義務，故上訴人主張被上訴人甲○○
      、己○○、丁○○應協同被上訴人福澤農林公司同意上訴
      人向臺東縣政府承租該府代管之臺東縣金鋒鄉○○段八十
      三、八十三之一地號造林地部分，顯屬無據與無權利保護
      必要，應無理由。
六、綜上所述，本件上訴人主張為不足採。從而，上訴人主張本
    於契約、債權讓與及類推民法第242條之規定，請求被上訴
    人為上訴聲明所示之行為，為無理由，不應准許。原審為上
    訴人敗訴之判決，其理由雖有不同，惟結論並無二致，故上
    訴意旨指摘原判決不當，求予廢棄改判，為無理由，應予駁
    回。
七、據上論結，本件上訴為無理由，依民事訴訟法第436條之1第
    3 項、第449條第2項、第78條，判決如主文。
中    華    民    國    95    年    3     月    20    日
                 民事第二庭    審判長法  官  黃蓓蓓
                                     法  官  汪漢卿
                                     法  官  黃雯惠
以上正本係照原本作成。
本判決不得上訴。
中    華    民    國    95    年    3     月    20    日
                                     書記官  林玗倩


司法院資訊處製作；財團法人民間司法改革基金會備份。
